臺灣板橋地方法院刑事判決　　　　　　　94年度重訴字第45號
公　訴　人　臺灣板橋地方法院檢察署檢察官
被　　　告　丙○○
指定辯護人　本院公設辯護人　乙○○
上列被告因殺人案件，經檢察官提起公訴（94年度偵字第8274號
），本院判決如下：
    主  文
丙○○殺人，處有期徒刑陸年，褫奪公權參年。
    事  實
一、丙○○與李國琿原係「美佳網版印刷器材有限公司」（以下
    簡稱美佳公司）的員工，都居住在美佳公司提供位於臺北縣
    新莊市○○路234 巷26號2 樓的員工宿舍內，丙○○平日對
    李國琿的處事態度，以及個性並不滿意，因此懷恨在心，更
    有向同事提及想置李國琿於死的念頭，而於民國94年5 月9
    日22時25分許，自外飲酒返回宿舍後，見李國琿獨自在房間
    玩電腦遊戲，欲找李國琿出氣，竟基於殺人的犯罪故意，先
    以言語向李國琿挑釁，因而與李國琿發生口角，相互間，都
    不相讓，丙○○隨即至該公司提供供員工共用的廚房內取出
    美佳公司所有的水果刀1 把返回李國琿房間內，以右手持刀
    刺向李國琿，李國琿見狀將丙○○推倒在地，丙○○爬起後
    又持刀刺向李國琿，李國琿因閃避不及遭水果刀刺入左腋部
    ，波及左上肺葉和左心室，致左側肋膜腔和心包膜出血性休
    克死亡。而丙○○在犯罪還沒有被有偵查權限的公務員發覺
    以前，即以自己的手機0000000000撥打110 電話向臺北縣政
    府警察局新莊分局勤務指揮中心報案自首犯行，並留於現場
    ，經新莊分局員警到上址查獲製作筆錄，而接受裁判，並由
    警在上述處所查扣得水果刀1 把，因而查獲上述的全部情形
    。
二、案經臺北縣政府警察局新莊分局移由臺灣板橋地方法院檢察
    署檢察官偵查起訴。
    理  由
一、玆就本院認定被告丙○○有公訴所指述的犯罪行為暨得心證
    的理由，詳細說明如下：
(一)、被告丙○○平日有與被害人（死者，下同）李國琿相處不睦
    的事實，由被告丙○○的供述及證人李應岳的證述，可以得
    到證明。
(二)、被告丙○○先前已有致被害人李國琿於死的念頭，而認為有
    殺人的故意，也經被告丙○○自白、證人李應岳證述及告訴
    人甲○○指訴明確，也沒有疑問。
(三)、被告丙○○持水果刀刺向被害人李國琿的事實，有被告丙○
    ○的自白、水果刀扣案暨現場案發全部的照片，可以作為證
    據。
(四)、被害人李國琿因而死亡的原因事實，也有驗斷書、相驗解剖
    屍體證明書、法務部法醫研究所（94）醫鑑字第0826號鑑定
    書、相驗及解剖照片等，可作為佐證。
二、承上所述，總的說來，本案已經被告丙○○於警訊、檢察官
    偵查及本院審理中均坦白承認殺人的情形不諱；又被告上述
    的自白，經遍查結果也沒有任何出於強暴、脅迫或其他不正
    方法的情形存在，該自白也堪憑信。又被告行為後，也以自
    己的手機打電話報警自首，並即接受警局製作筆錄，而受裁
    判的情形，也經警方勤務中心查證確有報警自首一事在卷可
    查；被害人李國琿的死亡，研析檢察官督同檢驗員相驗並經
    解剖鑑定，而製作的勘驗筆錄、解剖筆錄、相驗屍體證明書
    ，以及法務部法醫研究（94）醫鑑字第0826號鑑定書，並現
    場照片在卷，互相對照，也可以明瞭。而就被告以水果刀為
    刺殺胸部要害處，也可見及被告有殺人的故意，所以就被告
    行為與被害人死亡間，作綜合性觀察，也有相當的因果關係
    存在，也是沒有任何疑義的。綜合以上所作出的說明，本案
    事證積極明確，被告的犯行，依法可以認定。
三、核被告丙○○所為，係犯刑法第271 條第1 項的殺人罪。而
    被告犯罪後旋於有偵查權限的機關及公務員發覺其犯罪以前
    ，即撥打電話向警局報案自首本身的犯行，進而接受裁判，
    有臺北縣政府警察局新莊分局刑事案件報告書暨報案紀錄表
    足資證明，與刑法第62條前段關於自首的規定相符，應依法
    減輕其刑。因此，本院幾經審酌被告乃是因長久以來與被害
    人關係並不是很好，進而鑄成這次的禍端，並其犯罪的動機
    、目的、手段、智識程度，以及犯罪後坦承犯行，自首接受
    裁判，復由其任職的公司擔負部分的賠償負擔，有其提出的
    和解書在卷等一切情狀，酌情量處如主文所示的刑罰，至於
    公訴人雖求處有期徒刑15年，惟本院審酌如上所述諸項情狀
    結果，認為該求刑仍嫌過重，應有未洽，本院不受拘束。又
    被告所犯刑法第271 條第1 項的殺人罪，依這種犯罪的性質
    ，本院認為有對被告作出褫奪公權的必要，因此，依據刑法
    第37條第2 項、第3 項規定為褫奪公權3 年的宣告。
四、扣案的水果刀1 把，為被告任職的美佳公司提供員工住宿宿
    舍內的物品，並不是被告所有的物品，已經被告供明，與常
    情不相違背，應不為沒收的宣告，附此敘明。
據上論斷，應依刑事訴訟法第299 條第1 項前段，刑法第271 條
第1 項、第62條前段、第37條第2 項、第3 項，判決如主文。
本案由檢察官王志超提起公訴，經檢察官朱學瑛到庭執行職務。
中　　華　　民　　國　　94　　年　　9 　　月　　16　　日
                  刑事第十四庭審判長法  官  黎錦福
                                    法  官  曾正耀
                                    法  官  饒金鳳
上列正本證明與原本無異。
如不服本判決，應於判決送達後10日內向本院提出上訴狀 (應附
繕本)， 上訴於臺灣高等法院。
                                    書記官  蔡麗春
中　　華　　民　　國　　94　　年　　9 　　月　　16　　日
附錄本案論罪科刑法條全文：
中華民國刑法第271條
 (普通殺人罪)
殺人者，處死刑、無期徒刑或十年以上有期徒刑。前項之未遂犯
罰之。
預備犯第1 項之罪者，處二年以下有期徒刑。
